臺灣高雄地方法院刑事判決　　　　　　　　　　　　九十一年度易字第二七四一號
　　公　訴　人　臺灣高雄地方法院檢察署檢察官
　　被　　　告　甲○○
右列被告因違反區域計畫法案件，經檢察官聲請簡易判決處刑（九十一年度偵字第一
二七四五號），茲因其不宜以簡易判決處刑，而由本院旗山簡易庭移送前來（九十一
年度旗簡字第一四九號），本院判決如左：
    主  文
甲○○無罪。
    理  由
一、公訴意旨略以︰被告甲○○明知其所有坐落高雄縣杉林鄉○○段一四二五之九、
    一四二五之十一地號土地（下稱月眉段一四二五之九、一四二五之十一地號土地
    ），業經主管機關高雄縣政府依區域計畫法第十五條規定，編定為非都市土地分
    區使用計畫之「一般農業區農牧用地」，未經核准，不得作違反土地管制之使用
    。竟未經申請許可，即於民國九十一年四月二十九日，擅自在上址挖取砂石，經
    高雄縣政府於九十一年四月二十九日以九十一府地用字第八號函及處分書
    ，命其應於九十一年五月三日前恢復土地原狀作農牧使用，詎被告於九十一年五
    月十日高雄縣杉林鄉公所現場勘查時，仍未將土地恢復原狀，因認被告涉犯區域
    計畫法第二十二條之罪嫌云云。
二、按犯罪事實應依證據認定之，無證據不得推定其犯罪事實；不能證明被告犯罪者
    ，應諭知無罪之判決，刑事訴訟法第一百五十四條及第三百零一條第一項分別定
    有明文。
三、訊據被告堅決否認有何違反區域計畫法第二十二條之犯行，辯稱：月眉段一四二
    五之九、一四二五之十一地號土地是我剛買的土地，但我沒在那二塊地號土地上
    挖取砂石，是縣政府弄錯了，挖取砂石的土地是月眉段一四二五之五地號土地，
    是別人挖的，不是我挖的等語。
四、本件公訴人認被告涉犯區域計畫法第二十二條之犯行，無非係以被告於高雄縣政
    府陳訴意見中之自白，高雄縣杉林鄉非都市土地違規使用案件處理查報表、高雄
    縣政府九十一年五月一日函、高雄縣政府會勘紀錄、責付保管切結、高雄縣政府
    違反區域計畫法案件處分書、送達證書、高雄縣政府九十一年五月十日函、高雄
    縣杉林鄉公所函、照片一張在卷可稽，為其論據。經查，本件被告嗣後向高雄縣
    杉林鄉公所申覆後，經高雄縣杉林鄉公所及高雄縣旗山地政事務所函覆稱：實際
    違規係月眉段一四二五之五地號土地，因當時甲○○被查緝小組及杉林分駐所查
    獲時，地主自己提出時錯誤，而有關月眉段一四二五之九、一四二五之十一地號
    土地所有權人甲○○，於本所（即高雄縣旗山地政事務所）於九十一年六月二十
    五日施測時，無採取土石情形等語，有該鄉公所九十一年七月十二日九一杉鄉民
    字第四二五號函及該地政事務所九十一年七月二十四日旗地二字第九一
    五一六二號函影本各一紙附卷可參（參見本院旗山簡易庭卷第十一—十二頁）
    ，參以本院函請高雄縣旗山地政事務所提供月眉段一四二五之五地號土地登記謄
    本以查，該月眉段一四二五之五地號土地所有權人係案外人蔡有國，並非被告一
    情，有該土地登記謄本影本一紙附卷可憑（參見本院卷第二四頁）。綜上以觀，
    足徵被告前開所辯，尚屬可採，其並無公訴意旨所指在其所有之月眉段一四二五
    之九、一四二五之十一地號土地上有違反區域計畫法第二十二條之犯行。此外，
    本院復查無其他積極證據足資證明被告有何公訴意旨所載違反區域計畫法第二十
    二條之犯行，揆諸首開說明，自不能證明被告犯罪，應為無罪判決之諭知，以昭
    審慎。至月眉段一四二五之五地號土地所有權人蔡有國，是否另涉有違反區域計
    畫法第二十二條之罪嫌，因該部分尚無證據可資認定，檢察官對該部分亦未起訴
    ，本院應不予以審究，附此敘明。
據上論斷，應依刑事訴訟法第三百零一條第一項，判決如主文。
本案經檢察官彭斐虹到庭執行職務。
中      華      民      國    九十一    年      十      月     十八     日
                                  臺灣高雄地方法院刑事第五庭
                                    審判長法  官  吳  永  宋
                                          法  官  張  茹  棻
                                          法  官  林  家  賢
右為正本，證明與原本無異。
如不服本判決，應於判決送達後十日內，向本院提出上訴狀。
                                          書記官  許  雅  惠
中      華      民      國    九十一    年      十      月     十八     日
